臺灣桃園地方法院刑事裁定
111年度單禁沒字第1515號
聲  請  人  臺灣桃園地方檢察署檢察官
被      告  劉明鈞





上列聲請人因被告違反毒品危害防制條例案件，聲請單獨宣告沒
收違禁物（111年度聲沒字第1302號），本院裁定如下：
    主  文
扣案如附表所示之物均沒收銷燬之。    
    理  由
一、聲請意旨如附件臺灣桃園地方檢察署檢察官111年度聲沒字
    第1302號聲請書所載。
二、按查獲之第一、二級毒品，不問屬於犯罪行為人與否，均沒
    收銷燬之，毒品危害防制條例第18條第1項前段定有明文，
    此為刑法第38條第1項之特別規定，基於特別法優於普通法
    之原則，自應優先適用。復按違禁物得單獨宣告沒收，並由
    檢察官聲請違法行為地、沒收財產所在地或其財產所有人之
    住所、居所或所在地之法院裁定之，刑法第40條第2項、刑
    事訴訟法第455條之34分別定有明文。
三、經查：
㈠、被告因違反毒品危害防制條例案件，前經本院以105年度毒聲
    字第1191號裁定送觀察、勒戒，復經強制戒治後，接受處遇
    屆滿六個月，認無繼續強制戒治之必要，由新店戒治所報請
    臺灣桃園地方檢察署檢察官停止戒治，於107年2月7日釋放
    出所，嗣經臺灣桃園地方檢察署檢察官以107年度戒毒偵字
    第47號為不起訴處分確定等情，有該不起訴處分書及臺灣高
    等法院被告前案紀錄在卷可參，是上揭等情足堪認定。
㈡、違禁品部分
１、聲請書所載二、㈠之違禁品部分
　　就扣案如附表編號1所示之物，經送法務部調查局濫用藥物
    實驗室，檢驗結果確含有第一級毒品海洛因成分；扣案如附
    表編號2所示之物，均經送衛生福利部草屯療養院鑑驗，檢
    驗結果確均為第二級毒品甲基安非他命陽性反應，有新北市
    政府警察局蘆洲分局扣押物品目錄表、如附表編號1至2所示
    之鑑定報告各乙紙在卷足憑（見105年度毒偵字第2632號卷
    第13、35、36頁），是前開扣案物依首揭規定所示，自屬違
    禁物。
２、聲請書所載一、㈡之違禁品部分
　　就扣案如附表編號3至4所示之物，均經送台灣檢驗科技股份
    有限公司鑑驗，檢驗結果如附表編號3所示之物確為第一級
    毒品海洛因陽性反應，如附表編號4所示之物確均為第二級
    毒品甲基安非他命陽性反應，有桃園市政府警察局平鎮分局
    扣押物品目錄表及扣押物品清單、如附表編號3至4所示之鑑
    定報告各乙紙在卷足憑（見105年度毒偵字第5963號卷第19
    、50、51、53、54頁），是前開扣案物依首揭規定所示，自
    屬違禁物。
３、聲請書所載一、㈢之違禁品部分
　　扣案如附表編號5所示之物，均經送法務部調查局濫用藥物
    實驗室鑑驗，檢驗結果確均含有第一級毒品海洛因成分，有
    桃園市政府警察局保安警察大隊扣押物品目錄表及扣押物品
    清單、如附表所示之鑑定報告乙紙在卷足憑（見106年度毒
    偵字第2526號卷第22、47、49頁）是前開扣案物依首揭規定
    所示，自屬違禁物。
４、就扣案如附表編號1至5所示之第一、二級毒品，除鑑驗時滅
    失部分不再諭知沒收銷燬外，其餘部分均應依毒品危害防制
    條例第18條第1項前段之規定，不問屬於犯罪行為人與否，
    均應宣告沒收銷燬之。又盛裝上揭毒品之外包裝袋，以現今
    採行之鑑驗方式，包裝袋仍會殘留微量毒品而無法將之完全
    析離，應整體視為毒品之一部，依同條例第18條第1項前段
    之規定，併宣告沒收銷燬之。
據上論斷，依刑事訴訟法第455條之36第2項，毒品危害防制條例
第18條第1項前段，刑法第11條、第40條第2項，裁定如主文。
中　　華　　民　　國　　111 　年　　12　　月　　12　　日
                  刑事第六庭    法　官　何啓榮
以上正本證明與原本無異。
如不服本裁定，應於裁定送達後5 日內向本院提出抗告狀。
　　　　　　　　　　　　　　　  書記官  潘瑜甄
中　　華　　民　　國　　111 　年　　12　　月　　12　　日
附表：
編號 聲請書 扣案物名稱 數量 鑑驗結果 鑑驗報告 1 聲請書所載二、㈠之部分 第一級毒品海洛因 1包 (1)含有第一級毒品海洛因成分。 (2)驗前淨重0.13公克，驗餘淨重0.12公克。 法務部調查局濫用藥物實驗室105年7月1日調科壹字第10523013090號鑑定書。 2  第二級毒品甲基安非他命 3包 (1)第二級毒品甲基安非他命陽性反應。 (2)驗前淨重合計1.2146公克，驗餘淨重合計1.2093公克。 衛生福利部草屯療養院105年5月25日出具之草療鑑字第1050500497號鑑定書。 3 聲請書所載二、㈡之部分 第一級毒品海洛因 1包 (1)第一級毒品海洛因陽性反應。 (2)驗前毛重0.67公克，驗餘毛重0.6643公克。 台灣檢驗科技股份有限公司105年11月7日出具報告編號為UL/2016/A0000000號之濫用藥物檢驗報告。 4  第二級毒品甲基安非他命 2包 (1)第二級毒品甲基安非他命陽性反應。 (2)驗前毛重合計1.30公克，驗餘毛重合計1.2973公克。 台灣檢驗科技股份有限公司105年11月7日出具報告編號為UL/2016/A0000000號之濫用藥物檢驗報告。 5 聲請書所載二、㈢之部分 第一級毒品海洛因 2包 (1)含有第一級毒品海洛因成分。 (2)驗前淨重合計1.09公克，驗餘淨重合計0.9公克。 法務部調查局濫用藥物實驗室106年10月6日調科壹字第10623023510號鑑定書。 
附件：臺灣桃園地方檢察署檢察官111年度聲沒字第1302號聲請
      書所載。